{"related": [], "etymology": null, "url": "https://en.wiktionary.org/wiki/cloroformizar", "definitions": ["to treat or make unconscious with chloroform"], "verb": "cloroformizar", "synonyms": [], "description": "cloroformizar (first-person singular present cloroformizo, first-person singular preterite cloroformic\u00e9, past participle cloroformizado)", "conjugations": {"imperative": {"affirmative": ["", "cloroformiza (t\u00fa) - cloroformiz\u00e1 (vos)", "cloroformice", "cloroformicemos", "cloroformizad", "cloroformicen"], "negative": ["", "no cloroformices", "no cloroformice", "no cloroformicemos", "no cloroformic\u00e9is", "no cloroformicen"]}, "infinitive": "cloroformizar", "indicative": {"future": ["cloroformizar\u00e9", "cloroformizar\u00e1s", "cloroformizar\u00e1", "cloroformizaremos", "cloroformizar\u00e9is", "cloroformizar\u00e1n"], "preterite": ["cloroformic\u00e9", "cloroformizaste", "cloroformiz\u00f3", "cloroformizamos", "cloroformizasteis", "cloroformizaron"], "imperfect": ["cloroformizaba", "cloroformizabas", "cloroformizaba", "cloroformiz\u00e1bamos", "cloroformizabais", "cloroformizaban"], "conditional": ["cloroformizar\u00eda", "cloroformizar\u00edas", "cloroformizar\u00eda", "cloroformizar\u00edamos", "cloroformizar\u00edais", "cloroformizar\u00edan"], "present": ["cloroformizo", "cloroformizas (t\u00fa) - cloroformiz\u00e1s (vos)", "cloroformiza", "cloroformizamos", "cloroformiz\u00e1is", "cloroformizan"]}, "pastparticiple": {"plural": {"feminine": "cloroformizadas", "masculine": "cloroformizados"}, "singular": {"feminine": "cloroformizada", "masculine": "cloroformizado"}}, "gerund": "cloroformizando", "subjunctive": {"imperfect_se": ["cloroformizase", "cloroformizases", "cloroformizase", "cloroformiz\u00e1semos", "cloroformizaseis", "cloroformizasen"], "future": ["cloroformizare", "cloroformizares", "cloroformizare", "cloroformiz\u00e1remos", "cloroformizareis", "cloroformizaren"], "imperfect_ra": ["cloroformizara", "cloroformizaras", "cloroformizara", "cloroformiz\u00e1ramos", "cloroformizarais", "cloroformizaran"], "present": ["cloroformice", "cloroformices", "cloroformice", "cloroformicemos", "cloroformic\u00e9is", "cloroformicen"]}}, "pronunciations": []}